---
title: "Formulando la pregunta de investigaci贸n"
description: |
  En este post describo mi tema de interes y las variables disponible para este analisis.Esta sera la base de mi investigaci贸n para ICP5006.
author:
  - name: Farley Rimon
    url: {}
date: 2022-08-25
output:
  distill::distill_article:
    self_contained: false
---


### Introducci贸n

En la sociedad de hoy nos encontramos con un fen贸meno interesante c

```{r}
df_lapop_chile <- readRDS("output/lapop_chile_220824.rds")
df_lapop_int <- readRDS("output/lapop_int_220824.rds")
```

### Tema de enfoque

Dependiendo de la base de datos disponibles puedo determinar cual mi enfoque sera. El enfoque principal es en 'datos politicos'. En este se interpretan dos opciones:
* 1. Socio-economia y confianza en gobierno: Enfocarse en la dinamica a traves del tiempo entre la percepcion democratica de Chile y cambios socio-economicos.
* 2. Socio-economia y polucion: Enfocarse en la dinamica a traves del tiempo entre cambios socio-economicos y la polucion en diferentes partes del ecosistema (agua, aire)

Para esto he encontrado varios bases de datos:

* https://datosretc.mma.gob.cl/organization/retc 
* https://data.worldbank.org/country/chile
* https://www.vanderbilt.edu/lapop/raw-data.php 
* https://data.humdata.org/dataset/world-bank-environment-indicators-for-chile/resource/2c62322f-3ab9-4a22-af03-f67df894a709 


### Hipotesis

Mi *hipotesis* es la siguiente: *'hipotesis'*

*Las emiciones son mas altas cuando el desaroyo economico es mas alto y la urbanizacion incrementa*

*Las personas confian mas en el gobierno cuando el mercado laboral y la economia incrementa*

Con *subhipotesis*:

* a)
* b)


Argumentos para mi hipotesis:



### Variables operacionales


1. Emisiones
2. Sexo
3. Edad
4. Urbanizacion
5. Agricultura area
6. Estatus economico individual
7. Datos laborales (empleo, ingreso)
8. Energia renovable y acceso a energia renovable


```{r setup, include=FALSE}
knitr::opts_chunk$set(echo = FALSE)
```

Distill is a publication format for scientific and technical writing, native to the web.

Learn more about using Distill at <https://rstudio.github.io/distill>.


